臺灣臺北地方法院刑事判決　　　　　　　　　　　　九十三年度交訴字第一０四號
　　公　訴　人　臺灣臺北地方法院檢察署檢察官
　　被　　　告　甲○○
　　選任辯護人　吳麗雲律師
右列被告因業務過失致死案件，經檢察官提起公訴（九十三年度偵字第六八八六號）
，被告於準備程序進行中就被訴事實為有罪之陳述，本院合議庭裁定由受命法官獨任
行簡式審判程序判決如左：
        主      文
甲○○從事業務之人，因業務上之過失致人於死，處有期徒刑陸月，如易科罰金，以
參佰元折算壹日，緩刑肆年。
        事      實
一、甲○○為「大都會交通股份有限公司」雇用之營業大客車司機，為從事駕駛業務
    之人，於民國九十三年四月七日晚間二十一時三十分許，駕駛車號三三五─ＡＢ
    號（第六三０號公車，行駛路線為東園至東湖線）營業大客車，沿臺北市○○路
    第二車道，由西往東方向行駛，途經台北市○○路三九號前時，本應注意車前狀
    況並隨時採取必要安全措施，而依當時係天氣晴、夜間有照明、且市區路面無缺
    陷、無障礙物、視距良好，並無不能注意情事，竟疏未注意貿然前行，適前方有
    行人乙○○由北往南穿越劃有行車分向限制線之雙黃線之南海路走來，甲○○煞
    車不及，前揭營業大客車左前側擋風玻璃撞及乙○○，致乙○○倒地而受有頭部
    、胸部、腹部鈍傷等傷害，引發出血性休克，經送臺大醫院急救仍延至同日晚間
    二十三時三十分許不治死亡。甲○○於肇事後，向到達現場處理事故員警表示其
    願受裁判自首犯行。
二、案經臺北市政府警察局中正第二分局報請及臺灣臺北地方法院檢察署檢察官自動
    檢舉偵查起訴，被告於準備程序進行中就被訴事實為有罪之陳述，本院合議庭裁
    定由受命法官獨任行簡式審判程序。
        理      由
一、右揭事實，業據被告甲○○迭於警詢、偵查及本院審理中供承不諱，復有台北市
    政府警察局中正二分局交通分隊道路交通事故談話紀錄表、現場圖、調查報告表
    （一）、（二）、道路交通事故補充資料表、現場及車損照片等件附卷可稽。被
    害人乙○○確因本件交通事故受有頭部、胸部、腹部鈍傷等傷害，引發出血性休
    克，經送臺大醫院急救仍不治死亡，亦經臺灣臺北地方法院檢察署檢察官督同法
    醫師相驗無訛，有勘驗筆錄、相驗屍體證明書、驗斷書、相驗照片在卷足憑。
二、按駕駛人駕駛汽車，應遵守道路交通標誌、標線、號誌之指示；汽車行駛時，駕
    駛人應注意車前狀況，並隨時採取必要安全措施，道路交通安全規則第九十條、
    第九十四條第三項分別定有明文，被告甲○○係領有營業大客車駕駛執照之駕駛
    人，其就此規定，應知之甚稔，依卷附「道路交通事故調查報告表（一）、（二
    ）」之記載，本件交通事故發生時係天氣晴、夜間有照明、且市區路面無缺陷、
    無障礙物、視距良好，並無任何足令被告有何不能注意之情事，其應注意能注意
    卻疏未注意前揭規定以致肇事，其就本件交通事故之發生自有過失無疑。雖依現
    場照片所示，被害人乙○○倒地後血跡及所穿布鞋散落在南海路由西向東第二車
    道上，顯亦疏未遵守「道路交通安全規則」第一百三十四條第二項「行人不得穿
    越劃有行車分向限制線之道路」之規定而穿越劃有行車分向限制線之雙黃線之南
    海路（係未劃分快慢車道之一般車道），就本件交通事故之發生亦與有過失，然
    無解於被告業務過失致死之罪責，台北市車輛行車事故鑑定委員會對本件事故之
    肇因，認定被告駕駛營業大客車疏未注意車前狀況為肇事次因，被害人在劃有行
    車分向限制線之道路穿越道路為肇事主因，有該會九十三年六月八日北鑑審字第
    ０九三三０一三五六００號函附鑑定意見書在卷可參，亦同此認定。又被告之過
    失犯行與被害人之死亡結果間具相當因果關係。綜上，足認被告出於任意性之自
    白與事實相符，本件罪證明確，被告犯行洵堪認定。
三、查被告甲○○係「大都會交通股份有限公司」雇用之營業大客車司機，於案發時
    駕駛第六三０號公車，行駛路線為東園至東湖線之營業大客車而肇事，核其所為
    ，係犯刑法第二百七十六條第二項業務過失致死罪。被告於肇事後，在其犯行未
    為任何有偵查犯罪職權之公務員知悉前，向到達事故現場處理員警自首犯行，承
    認其為肇事人，有警製自首調查表一件在卷可憑，被告既已向該管公務員申述犯
    罪事實而不逃避接受裁判，已合於刑法第六十二條前段所定對於未發覺之犯罪自
    首而接受裁判之要件，應減輕其刑。爰審酌被告並無犯罪前科，有台灣高等法院
    被告全國前案紀錄表在卷足稽，被告之過失為肇事次因，被害人之過失為肇事主
    因，被告於犯罪後坦認犯行，態度良好，且因被害人在台灣並無繼承人，而給付
    其前妻一百四十萬元和解金等一切情狀，量處如主文所示之刑，並諭知易科罰金
    之折算標準，以資懲儆。末查被告未曾受有期徒刑以上刑之宣告，有臺灣高等法
    院被告全國前案紀錄表在卷可稽，其經此次教訓自當知所警惕而應無再犯之虞，
    本院認其前所受宣告之刑，以暫不執行為適當，爰併予宣告緩刑四年，以勵自新
    。
據上論斷，依刑事訴訟法第二百七十三條之一第一項、第二百九十九條第一項前段，
刑法第二百七十六條第二項，第六十二條前段，第七十四條第一款，罰金罰鍰提高標
準條例第一條前段、第二條，判決如主文。
本案經檢察官張書華到庭執行職務
中      華      民      國    九十三    年      十一    月    　三十　  日
　　                          臺灣臺北地方法院交通法庭
                                  法  官    黃雅芬
右正本證明與原本無異。
如不服本判決，應於判決送達後十日內向本院提出上訴狀(應抄附繕本)。告訴人
或被害人如對於本判決不服者，應具備理由請求檢察官上訴，其上訴期間之計算
係以檢察官收受判決正本之日期為準。
                                  書記官    彭雅慧
中      華      民      國    九十三    年      十二    月    　二     日
附錄本案所犯法條全文
刑法第二百七十六條
因過失致人於死者，處二年以下有期徒刑、拘役或二千元以下罰金。
從事業務之人，因業務上之過失犯前項之罪者，處五年以下有期徒刑或拘役，得併科
三千元以下罰金。
